臺灣屏東地方法院民事裁定
111年度監宣字第262號
聲  請  人  洪珮慈  

相  對  人  洪景旻  

關  係  人  洪濬澤  

            洪詳舜  

上列聲請人聲請監護宣告事件，本院裁定如下：
    主    文
宣告洪景旻（男，民國00年0月00日生，身分證統一編號：Z0000
00000號）為受監護宣告之人。
選定洪珮慈（女，民國00年0月0日生，身分證統一編號：Z00000
0000號）為受監護宣告之人洪景旻之監護人。
指定洪濬澤（男，民國00年0月00日生，身分證統一編號：Z0000
00000號）為會同開具財產清冊之人。
聲請程序費用由受監護宣告之人負擔。                      
    理    由
一、聲請意旨略以：聲請人洪珮慈之父即相對人洪景旻因腦中風
    ，致不能為意思表示、受意思表示或辨識其意思表示之效果
    ，爰依法聲請宣告相對人洪景旻為受監護宣告之人，並選任
    聲請人洪珮慈為監護人，關係人洪濬澤為會同開具財產清冊
    之人，並提出親屬系統表、戶籍謄本、光復後除戶戶籍簿冊
    浮籤記事資料專用頁、義大醫療財團法人義大醫院診斷證明
    書、中國人壽保險股份有限公司失能診斷書等件為證。
二、按對於因精神障礙或其他心智缺陷，致不能為意思表示或受
    意思表示，或不能辨識其意思表示之效果者，法院得因本人
    、配偶、四親等內之親屬、最近一年有同居事實之其他親屬
    、檢察官、主管機關、社會福利機構、輔助人、意定監護受
    任人或其他利害關係人之聲請，為監護之宣告，民法第14條
    第1項定有明文。
三、經查，聲請人為相對人之長女，有聲請人提出之戶籍謄本附
    卷可憑，是聲請人為有權提起本件聲請之人。又相對人於11
    1年11月15日坐於高雄市鼓山區泰康護理之家輪椅上，由鑑
    定人即屏安醫療社團法人屏安醫院醫師黃文翔就其現況進行
    鑑定會談，鑑定人就相對人之鑑定結果認：相對人現在病症
    ：梗塞性腦中風後合併深度失智狀態。個案於111年發生梗
    塞性腦中風，隨後經過高雄市義守大學附設醫院治療，治療
    之後尚呈現有失智、失語、半身癱瘓之後遺症，出院之後轉
    往護理之家接受長期照顧迄今。個案身體狀態方面，全身肌
    肉嚴重萎縮肢體癱瘓，關節僵硬攣縮變形有扭曲現象，上下
    顎牙齒幾乎完全掉光，下肢無力，右側肢體偏癱，鼻腔插有
    鼻胃管。坐於輪椅上，但是無法操控輪椅，下半身被約束帶
    約束於輪椅上。四肢無行動能力，雙眼緊閉，無法與人做口
    語溝通。會談中因為失智程度嚴重，無法回應任何問題，也
    無法以肢體語言表達個人意思。個案連自己姓名也無法回答
    ，其餘有關個人基本資料的所有問題全部無法回答，由臨床
    經驗以及個案平日所表現之生活功能來判斷已經達到深度失
    智之程度。其他精神狀態方面，雙眼緊閉、眼球不會隨著呼
    喚搜尋聲音來源，無法辨識家人，對外界呼喚無辨識與理會
    能力，無法聽從指令做動作(例如舉手、握拳、伸出左右手
    、伸出手指‥‥‥等)(個案不知道哪隻手是左、右手)。認知功
    能嚴重受損，無法辨識自家親人，喪失語言表達能力，也無
    法識字，因此也無法筆談。現實判斷能力完全喪失，也無法
    使用肢體語言﹙點頭、搖頭、揮手、伸出手指頭代表想表達
    之數字等﹚正確回應，對於時間、地方、人物之定向能力完
    全喪失，長、短期記憶也明顯喪失。日常生活方面，無法自
    行進食、沐浴、翻身、大小便、移動身體、更衣，也無法自
    己坐起、無法站立、無法走動，目前靠他人以鼻胃管餵食及
    使用紙尿布處理大小便。無法自行購物，也不會計算該找回
    之零錢、無法做個位數與兩位數字之加減計算、無法辨識不
    同錢幣、紙鈔之幣值，不會做不同紙鈔兌換之計算、不會到
    金融機構辦理存款提款、不知如何保管與儲存自己之財物，
    完全無處理財產之能力。無職業、社交及自我安排休閒活動
    之功能。無法自行搭乘或使用大眾交通工具、無法自行認路
    回家。個案各項功能退化嚴重，生活完全無自理能力，必須
    長期依賴家人、醫療或養護機構照顧。個案目前已經處於深
    度失智狀態，因而導致個人之認知功能嚴重失能。為意思表
    示或受意思表示或辨識其意思表示效果之能力完全喪失，可
    以判定為無意思能力。無法獨力處理個人法律事務與從事個
    人財務管理，也無法主張或維護個人權益，建議該個案應該
    已經達到監護宣告之標準等情，有屏安醫療社團法人屏安醫
    院111年11月16日屏安管理字第1110003579號函暨檢附之精
    神鑑定報告書1 份在卷足憑，堪認相對人因梗塞性腦中風後
    合併深度失智狀態，致不能為意思表示、受意思表示，或不
    能辨識其意思表示之效果至明。從而，聲請人聲請宣告相對
    人為受監護宣告之人，核無不合，應予准許。
四、次按，受監護宣告之人應置監護人；法院為監護之宣告時，
    應依職權就配偶、四親等內之親屬、最近一年有同居事實之
    其他親屬、主管機關、社會福利機構或其他適當之人選定一
    人或數人為監護人，並同時指定會同開具財產清冊之人，民
    法第1110條、第1111條第1項定有明文。查聲請人為相對人
    之長女，其願意擔任相對人之監護人，且相對人之其他子女
    洪詳舜、洪濬澤均表同意等情，有親屬會議紀錄及通訊軟體
    LINE對話紀錄截圖附卷可參(見卷第57、59頁)，本院參酌上
    情及聲請人之意願，認由聲請人任相對人之監護人，最能符
    合受監護宣告之人之最佳利益，爰選定聲請人為相對人之監
    護人。又關係人洪濬澤為相對人之次子，其同意擔任相對人
    之會同開具財產清冊之人，且聲請人及其他關係人均表示同
    意，亦有上開親屬會議紀錄及通訊軟體LINE對話紀錄截圖(
    見卷第57、59頁)可佐，爰並指定其為相對人之會同開具財
    產清冊之人，以維護相對人之利益。
五、據上論結，依家事事件法第164條第2項，裁定如主文。
中　　華　　民　　國　　111 　年　　12　　月　　15　　日
                   家事法庭     法  官　黃惠玲
以上正本證明與原本無異。
如不服本裁定，應於送達後10日內向本院提出抗告狀，並繳納抗
告費新臺幣1,000元。
中　　華　　民　　國　　111 　年　　12　　月　　15　　日
                                書記官　黃秀梅